# 期货公司的场外期权列报问题

提问人：二八原则 时间：2017-01-06 17:30:20
期货公司与客户签订协议，提供场外期权，期货公司根据这笔期权在期货市场做反方向的期货，或者与其他机构做反方向的期权，这个时候这些期货和期权怎么看？我个人认为是实质上属于对冲经营上的风险，属于套保的范畴，但是如果把它打包一起看的话又是一种工具。 现在会计准则把交易性金融资产分为了以公允价值计量且其变动计入当期损益的金融资产与衍生金融资产，怎么列报比较合适？这两个科目的含义是怎么样的

回答人：chenyiwei
根据 2014 年修订后的《企业会计准则第 30 号——财务报表列报》的应用指南，“衍生金融资产”或“衍生金融负债”项目通常可以和“以公允价值计量且其变动计入当期损益的资产／负债”项目合并列报，只有衍生工具影响重大时才需要单列项目列报。所以，如果该场外期权连同其他衍生工具对报表影响重大的，可单设“衍生金融资产／负债”项目列报；如果影响不重大的，可以和交易性金融资产／负债合并列报。
虽然做相反的交易对冲风险，但不同的金融工具不能简单地合成为一项工具，应分别作为以公允价值计量且其变动计入当期损益的资产／负债列报。